高雄高等行政法院裁定
　　　　　　　　　　　　　九十四年度訴字第五五一號
原　　　告　宜興營造有限公司
代　表　人　甲○○
被　　　告　財政部臺灣省南區國稅局
代　表　人　乙○○局長
上列當事人間因營利事業所得稅事件，原告不服財政部中華民國
九十四年五月十八日台財訴字第０九四００一七六八八０號訴願
決定，提起行政訴訟。本院裁定如下：
    主  文
原告之訴駁回。
訴訟費用由原告負擔。
    理  由
一、按「訴願之提起，應自行政處分達到或公告期滿之次日起三
    十日內為之。」「訴願事件有左列各款情形之一者，應為不
    受理之決定：．．．二、提起訴願逾法定期間或未於第五十
    七條但書所定期間內補送訴願書者。」訴願法第十四條第一
    項及第七十七條第二款分別定有明文。又提起撤銷訴訟，以
    已經合法訴願為前提，否則為起訴不備其他要件，行政法院
    應以裁定駁回之，亦為行政訴訟法第四條第一項及第一百零
    七條第一項第十款所規定。
二、經查，本件原告九十年度營利事業所得稅結算申報，帳載利
    息收入新台幣（下同）三六元，自行依法調整後列報利息收
    入０元，被告原核以其資產負債表列載存出保證金八二、０
    ００、０００元，未能說明資金流向，又其帳載銀行存款期
    初及期末餘額分別為一０、七二八、一二０元及一二、０二
    八、一五四元，僅帳載利息收入三六元，顯不合理，經函請
    提示銀行對帳單及明細帳等資料供核，逾期仍未提示，乃依
    行為時營利事業所得稅查核準則第三十六條之一規定，按民
    國（下同）九十年一月一日台灣銀行基本放款利率百分之七
    ‧二，設算利息收入五、九０四、０００元及八一九、二二
    五元，加計漏報銀行利息收入六五三元，核定利息收入六、
    七二三、八七八元。原告不服，申請復查，經被告以九十四
    年一月二十七日南區國稅法一字第０九四００九０四一三號
    復查決定，追減利息收入六五三元，原告仍表不服，提起訴
    願，遭決定不受理，乃提起本件撤銷訴訟。惟查，原告係於
    九十四年二月六日收受被告上開復查決定書，有掛號郵件收
    件回執影本附原處分卷可稽，故其提起訴願之期間，應自九
    十四年二月七日起算；又因原告設址於台南巿，而訴願機關
    財政部則設於台北市，依訴願法第十六條第一項前段規定，
    訴願人不在受理訴願機關所在地住居者，計算法定期間，應
    扣除其在途期間，則本件原告提起訴願之期間應加計在途期
    間五日，其末日計至九十四年三月十四日即已屆滿（本應於
    九十四年三月十三日屆滿，因該末日為星期日，依行政程序
    法第四十八條第四項之規定，應以該日之次日為期間之末日
    ）。而原告遲至九十四年四月十二日始向被告提出訴願書，
    此有被告加蓋於訴願書上收文戳記所載日期附於訴願卷可稽
    。是原告提起訴願，顯已逾上開法定不變期間，揆諸首開說
    明，其訴願為不合法。訴願機關以其訴願已逾法定不變期間
    而為不受理之決定，依法洵無不合。本件既未經合法訴願前
    置程序，原告復對之提起撤銷訴訟，即非合法，應予駁回。
    又原告之訴，既經本院從程序上予以駁回，其實體上之主張
    ，自無庸再予審究，併此敘明。
三、依行政訴訟法第一百零七條第一項第十款、第一百零四條、
    民事訴訟法第九十五條、第七十八條，裁定如主文。
中　　華　　民　　國　九十四　年　　九　　月　 三十 　日
                  第一庭審判長法  官　呂佳徵
                              法  官　林勇奮
                              法  官　蘇秋津
以上正本係照原本作成。
如不服本裁定，應於裁定送達後十日內以書狀敘明理由，經本院
向最高行政法院提出抗告（須按對造人數附具繕本）；並應預繳
送達用掛號郵票六份（每份三十四元）。
中　　華　　民　　國　九十四　年　　九　　月　 三十 　日
　　　　　　　　　　　　　　　書記官　涂瓔純
